【裁判字號】    89,小上,17
【裁判日期】    890427
【裁判案由】    給付專利權金
【裁判全文】
臺灣臺南地方法院民事裁定  八十九年度小上字十七號
    上  訴  人  乙○○
    被上訴  人  甲○○
右當事人間請求給付專利權金事件，上訴人對於中華民國八十九年三月二十一日臺灣
臺南地方法院新市簡易庭八十九年新小字第五十七號第一審判決提起上訴，本院裁定
如左：
    主  文
上訴駁回。
第二審訴訟費用由上訴人負擔。
    理  由
一、按對於小額程序之第一審裁判之上訴或抗告，非以其違背法令為理由，不得為之
    ，新修正民事訴訟法第四百三十六條之二十四第二項定有明文。所謂判決違背法
    令係指判決不適用法則或適用不當者而言。且依新修正之民事訴訟法第四百三十
    六條之二十五規定，提起上訴，應提出上訴狀，並應於上訴狀內記載上訴理由，
    表明原判決所違背之法令及其具體內容，以及依訴訟資料可認為原判決有違背法
    令之具體事實，是以上訴狀或理由書如未依此項方法表明者，即難認為已對小額
    訴訟第一審判決之違背法令有具體之指摘。又當事人於第二審程序不得提出新攻
    擊防禦方法，同法第四百三十六條之二十八亦有明文。
二、本件上訴人雖於法定期間對本件小額訴訟之第一審判決提起上訴，然其上訴之理
    由無非以：（一）上訴人簽發係爭本票向被上訴人購買專利權時，未記載到期日
    。（二）台灣台南地方法院檢察署已判定專利權非被上訴人所有。（三）被上訴
    人並未取得專利權，卻以此要脅上訴人，上訴人有受詐騙之虞而簽發系爭本票云
    云。然綜觀上訴人之上訴理由，非但未具體表明原判決有何違背法令之情事，更
    未具體指明原判決違反之法令條項或其內容。至上訴人雖指摘本件本票未載到期
    日等情，然依據票據法第一百二十條第二項規定：未載到期日者，視為見票即付
    。是以系爭本票並非欠缺應記載事項，而為無效之票據，原審就此所為之判決，
    自無違背法令之情事。另上訴人主張被上訴人未取得專利權，及係受被上訴人詐
    騙始簽發本票云云，僅單憑簡報一紙為其論據，並無其他證據足供證明，且該項
    主張亦未於原審裁判中提出，至第二審始提出，顯為新攻擊防禦方法之提出，揆
    諸前開法條之說明，自不得於上訴程序中提出。準此，本件上訴顯難認為合法，
    應予駁回。
三、據上論結，本件上訴為不合法，依民事訴訟法第四百三十六條之三十二、第四百
    四十四條第一項前段、第九十五條、第七十八條，裁定如主文。
中      華      民      國    八十九    年      四      月    二十七    日
                                            臺灣臺南地方法院民事第三庭
~B審判長法  官  沈揚仁
~B      法  官  葉惠玲
~B      法  官  許蕙蘭
右正本證明與原本無異
本裁定不得抗告
中      華      民      國    八十九    年      五      月    一十一    日
~B      法院書記官  賴政安


司法院資訊處製作；財團法人民間司法改革基金會備份。
